---
title: Algoritma K-Modes
author: Akhlakul-Institut Teknologi Statistika dan Bisnis Muhammadiyah
date: "`r Sys.Date()`"
output:
  prettydoc::html_pretty:
    theme: tactile
    highlight: github
bibliography: references.bib
---

```{=html}
<style>
body{
text-align: justify}
</style>
```
```{r setup, include=FALSE}
knitr::opts_chunk$set(echo = TRUE)
```

# Pengertian K-Modes
Pertama kali diperkenalkan oleh Huang pada tahun 1997.
K-Modes merupakan salah satu teknik dalam analisis klaster yang merupakan perluasan dari algoritma k-means untuk mengelompokkan data katagorik.
Algoritma k-modes merupakan pengembangan dari algoritmak-means.

# Kelebihan & Kelemahan
## Kelebihan
1. Bisa diterapkan untuk data katagorikal.
2. Saat menghasilkan cluster prosesnya lebih rinci.
3. Tidak sensitif terhadap outlier dan noise atau tidak mudah terjadi perubahan cluster.

## Kelemahan
1. Tidak optimal pada data tipe numerik.
2. Hasil proses clustering tidak bergantung pada urutan masuk dataset.

# Tahapan Analisis K-Modes
1. Memasukkan data variabel
2. Menentukan nilai k = 3, 4, 5, ..., 8.
3. Menentukan centroid (pusat klaster) secara acak dari masing-masing klaster.
4. Menghitung jarak tiap objek terhadap centroid menggunakan ukuran ketidaksamaan sederhana.
5. Mengelompokkan objek berdasarkan jarak terdekat ke centroid.
6. Menentukan modus dari setiap variabel sebagai centroid klaster.
7. Menghitung ulang jarak tiap objek terhadap centroid baru menggunakan ukuran ketidaksamaan sederhana.
8. Mengelompokkan objek berdasarkan jarak terdekat ke centroid.
9. Apabila ada objek yang berpindah klaster, maka ulangi langkah ke enam sampai delapan hingga tidak ada objek yang berpindah klaster.
10. Memilih k terbaik menggunakan Davies Bouldin Index. 
11. Membuat profiling dari masing-masing klaster.



```{r}
library(MASS)
library(klaR)
```

```{r}
library(readxl)
data <- read_excel("D:/akhlakul/kuliah/semester 3/DATA MIINING/dataset/contact-lenses.xls")
```

```{r}
data
```

```{r}
colSums(is.na(data))
```

```{r}
cluster.results <- kmodes(data, 3, iter.max = 24, weighted = FALSE)
cluster.output <- cbind(data, cluster.results$cluster)
```

```{r}
View(cluster.output)
```

